臺灣士林地方法院民事簡易判決
                                   110年度湖簡字第1162號
原      告  劉季平  
訴訟代理人  李彥川  
被      告  遠雄御東方管理委員會

法定代理人  林宏宇  
訴訟代理人  李仁傑  
上列當事人間返還不當得利等事件，經本院於民國111年3月31日
言詞辯論終結，判決如下：
    主      文
原告之訴駁回。
訴訟費用由原告負擔。
    事實及理由要領
一、本判決依民事訴訟法第434條第1項規定，合併記載事實及理
    由要領，其中原告之主張及被告之答辯，並依同條項規定，
    分別引用原告之起訴狀、被告之答辯狀（民國110年10月22
    日提出），及本件110年10月22日、111年3月31日之言詞辯
    論筆錄。
二、本院之判斷
　㈠關於請求返還不當得利部分：
　⒈原告基於與訴外人遠雄建設事業股份有限公司（下稱遠雄建
    設公司）間之買賣契約（買受門牌臺北市○○區○○街00號14樓
    房屋，下稱系爭房屋），而交付104年10月至105年3月之管
    理費84,435元（下稱系爭款項），嗣後雙方解除買賣契約，
    系爭管理費應屬雙方解約回復原狀之權利義務事項範圍
　　，原告已拋棄系爭款項之返還請求權：
　⑴查，原告於103年12月29日受讓訴外人林淑玲向遠雄建設公司
    及訴外人遠雄人壽保險事業股份有限公司（以下與遠雄建設
    公司合稱遠雄公司）買受系爭房屋及坐落土地（下稱系爭房
    地）之買賣契約，嗣因系爭房地瑕疵之爭議，本件原告對遠
    雄公司起訴請求負瑕疵擔保及不完全給付責任（即本院10
　　5年度消字第12號減少價金事件，下稱系爭事件），其後，
    雙方於106年6月22日經本院106年度移調字第46號成立調解
    （下稱系爭調解），合意解除系爭房地買賣契約回復原狀等
    情，有本院107年度訴字第1847號及臺灣高等法院第108年度
    上易字第783號民事判決影本可參。
　⑵經核，參照上述判決意旨可知，本件原告前於系爭事件所為
    請求之訴訟標的即物之瑕疵擔保減少價金或不完全給付損害
    賠償與系爭調解約定解除契約、回復原狀內容，並不相同，
    該項調解顯係就本件原告於系爭事件未聲明事項為調解成立
　　，雖無確定判決同一之效力，但既為本件原告與遠雄公司就
    私權爭執事項達成合意，仍發生民法上和解契約效力。乃雙
    方以系爭調解合意解除系爭房地買賣契約、回復原狀，替代
    原有契約之法律關係，其目的係為終局解決該契約所生紛爭
　　，其性質屬創設性和解。復由系爭調解約定給付之金額包含
    返還價金及補貼利息，以及本件原告於106年8月23日依系爭
    調解約定交付系爭房屋予遠雄建設公司時，曾簽具交屋收據
　　，備註欄載有系爭款項不另退費等意旨，與系爭調解所載「
　　聲請人其餘請求拋棄」意旨相符，足見本件原告於系爭房地
    買賣契約關係所生之其餘請求均已拋棄。而系爭款項既為本
    件原告依上述買賣契約交付遠雄建設公司之費用，自屬雙方
    解約回復原狀之權利義務事項範圍，依上所述，其已對遠雄
    建設公司拋棄返還請求權，甚為明確。至於遠雄建設公司如
    何處分系爭款項，即與原告無涉。
　⒉被告係基於與遠雄建設公司間之法律關係，而受領遠雄建設
    公司所交付包含系爭房屋在內同街33、35、37、39號所有10
　　4年10月至105年3月之管理費，並非無法律上原因，自不構
    成不當得利。是則，原告基於不當得利規定，請求被告返還
    系爭款項，難以准許。
　㈡關於請求賠償精神慰撫金部分：
    按，人格權受侵害時，得請求法院除去其侵害；有受侵害之
    虞時，得請求防止之。前項情形，以法律有特別規定者為限
    ，得請求損害賠償或慰撫金。民法第18條定有明文。又，不
    法侵害他人之身體、健康、名譽、自由、信用、隱私、貞操
    ，或不法侵害其他人格法益而情節重大者，被害人雖非財產
    上之損害，亦得請求賠償相當之金額。民法第195條第1項亦
    有明文。由此規定可知，得請求非財產上損害賠償即慰撫金
    者，須以人格權受侵害為要件。經核，原告主張其於106年1
    2月間與被告之委員協商退費事宜被拒、要求查閱帳目亦遭
    拒絕等情，係屬財產權之爭議，無涉侵害人格法益之問題，
　　原告主張自由權遭剝奪云云，並非可採。原告既無人格權受
    侵害之情形，自不符合上述得請求慰撫金之要件。是原告依
    侵權行為規定，請求被告賠償精神慰撫金25,331元，即非有
    據，無從准許。
三、從而，原告依不當得利及侵權行為之法律關係，請求被告給
    付109,769元，及其中84,438元自104年12月6日起算、其中2
    5,331元自起訴狀繕本送達翌日起算法定遲延利息，為無理
    由，應予駁回。
四、本件事證已明，兩造其餘攻擊防禦方法及所提證據，經審酌
    後認與判決結果不生影響，爰不再逐一論述，併此敘明。　
中　　華　　民　　國　　111 　年　　4 　　月　　22　　日
                  內湖簡易庭法  官  施月燿
以上為正本係照原本作成。
如不服本判決，應於送達後20日內，向本院提出上訴狀並表明上
訴理由，如於本判決宣示後送達前提起上訴者，應於判決送達後
20日內補提上訴理由書（須依對造人數附繕本）。
中　　華　　民　　國　　111 　年　　4 　　月　　22　　日
                            書記官  朱鈴玉